臺灣臺南地方法院民事判決　　九十一年度簡上字第七四號
　　上　訴　人　巨農飼料股份有限公司
　　法定代理人　乙○○
　　訴訟代理人　戊○○
　　　　　　　　丙○○
　　　　　　　　甲○○
　　被上訴人　　丁○○
右當事人間請求給付貨款事件，上訴人對於中華民國九十一年四月十一日本院新營簡
易庭九十年度營簡字第六七八號第一審判決提起上訴，本院判決如左：
    主  文
上訴駁回。
第二審訴訟費用由上訴人負擔。
    事  實
甲、上訴人方面：
一、聲明：求為判決：(一)原判決廢棄。(二)被上訴人應給付上訴人新台幣（下同）二十
    一萬九千四百九十六元，及自民國（下同）九十年十一月五日起至清償日止，按
    年息百分之五計算之利息。
二、陳述：除與原判決記載相同者，茲引用之外，補稱：
（一）、被上訴人指稱其所飼養之雞隻係吃上訴人提供之飼料後生病死亡，被上訴人
        既無證據，自不得僅憑其空言，而認定上訴人之產品導致其雞隻死亡，此一
        主張對上訴人之商譽傷害至深，上訴人實無與其達成和解之理。
（二）、上訴人委託訴外人陳文華出面與被上訴人協商，陳文華於原審到庭亦證稱：
        「．．上訴人董事長委託我以這個條件去跟被上訴人協調，但是被上訴人說
        不要，要給上訴人十萬元就好．．．」，此足以證明兩造並未達成和解。
乙、被上訴人方面：
一、聲明：求為判決：駁回上訴。
二、陳述：與原判決記載相同，茲引用之。
    理      由
一、本件上訴人起訴主張：被上訴人自九十年六月十四日起至同年八月六日止，陸續
    向上訴人訂購價值計三十一萬九千四百九十六元之飼料（以下簡稱系爭飼料），
    上訴人均依約陸續出貨至被上訴人雞舍，惟被上訴人僅於九十年九月五日給付十
    萬元貨款，尚積欠二十一萬九千四百九十六元貨款尚未清償，爰本於買賣契約，
    訴請被上訴人給付貨款二十一萬九千四百九十六元，並自支付命令送達之日（即
    九十年十一月五日）起至清償日止，按年息百分之五計算之利息等語。被上訴人
    則以：系爭飼料我都有收到，但我飼養的雞隻因食用上訴人的飼料而生病死亡，
    我要求上訴人賠償雞隻死亡的損失，後來兩造就系爭飼料之貨款以十萬元達成和
    解，連同先前積欠上訴人的九萬元貨款，共計給付十九萬元予上訴人，我已全數
    清償完畢等語，資為抗辯。
二、兩造不爭執之事實：被上訴人自九十年六月十四日起至同年八月六日止，陸續向
    上訴人訂購價值計三十一萬九千四百九十六元之飼料，上訴人均依約陸續出貨至
    被上訴人雞舍，惟被上訴人就系爭飼料僅給付十萬元貨款，連同先前積欠上訴人
    的九萬元貨款，共計給付十九萬元予上訴人。兩造就系爭飼料貨款給付糾紛曾在
    訴外人顏永祥住處協調。
三、得心證之理由：本件兩造所爭執之處，應在於上訴人是否同意被上訴人以十萬元
    清償系爭飼料貨款，而與被上訴人達成和解？經查，
（一）、證人陳文華於原審證稱：「被告（即被上訴人）養的雞隻出問題，要求原告
        （即上訴人）處理，原告請被告自己處理，要他自己送去檢驗，小雞是我賣
        給被告，未死亡雞隻賣出後要結算飼料錢，總共有三十幾萬，被告要付十萬
        元，原告說小雞死亡部分每隻要彌補四十元，約有三千隻小雞死亡，以十二
        萬元給被告（即少收貨款十二萬元），巨農公司董事長委託我以這個條件去
        跟被告協調，但是被告說不要，要給原告十萬元就好，．．」等語，上訴人
        之法定代理人於本院調查時亦自承有委託陳文華處理上開貨款糾紛，並同意
        被上訴人不用支付小雞飼料十二萬元貨款，足見兩造協調時，確有減少價金
        讓步和解之意，是上訴人主張：被上訴人指稱其所飼養之雞隻係吃上訴人提
        供之飼料後生病死亡，對上訴人之商譽傷害至深，上訴人實無與其達成和解
        之理云云，自不足採。
（二）、參與兩造貨款給付糾紛協調之證人姜財福於原審結證稱：「協調在星期六，
        當時被告（即被上訴人）、原告（即上訴人）訴訟代理人（指丙○○）、我
        都有在場，因為被告雞隻大量死，當時有個獸醫陳平東診斷認為飼料有問題
        ，跟業務反應，但巨農（即上訴人）都不願意處理，原告訴訟代理人說巨農
        董事長有同意貨款十萬元，加上之前的貨款一次付清，被告請原告訴訟代理
        人下星期一來收支票，隔了一個禮拜的星期一，原告訴訟代理人有來收票，
        開立支票的金額是多少我不清楚。」，證人顏永祥於原審亦證稱：「協調貨
        款是在我家進行，原告訴訟代理人（指丙○○）有同意最後一筆貨款以十萬
        元結清，加上積欠的九萬元貨款，．．．被告是用我的公司南農實業股份有
        限公司名義開立支票，並且都有兌現。」等語，顏永祥於本院調查時證稱：
        「當時兩造協調不成，到我那裡繼續協調，被上訴人說要以十萬元解決，丙
        ○○本來說不要，後來他就到外面打電話，說他的董事長願意以十萬元收回
        來，當時陳文華與姜財福都有在現場，當時現場有很多人，還有我太太、姜
        財福的太太、林永村及林永村的太太、何新出，還有被上訴人及丙○○」等
        語，姜財福則證稱：「當時他們是協調一段時間，我才去的。我去時看到丙
        ○○生氣的走出去，過了一會兒，丙○○又進來，說他董事長同意以十萬元
        解決，但是前次所欠的要一次付清，而且以後飼料不賣他了。」，上開二證
        人於原審及本院調查時均明確證稱上訴人之訴訟代理人丙○○在協調時，有
        說上訴人公司董事長同意系爭飼料貨款以十萬元解決。參以上訴人於兩造協
        調後，確有收受被上訴人用以支付貨款之十九萬元支票，且該支票均已兌現
        ，上訴人亦不爭執該十九萬元中有九萬元係被上訴人先前積欠之另筆貨款，
        衡諸常情，被上訴人既以飼料有瑕疵為由，拒絕給付全部貨款，並堅持以十
        萬元和解清償，而上訴人就系爭貨款給付糾紛，亦委由訴訟代理人丙○○及
        證人陳文華前往商談，並原擬減少十二萬元之價金，若上訴人未同意系爭飼
        料貨款以十萬元解決，被上訴人豈會於協調後，連同先前積欠之九萬元貨款
        一併逕為清償之理？顯見兩造就系爭飼料貨款給付糾紛確有達成和解，上訴
        人同意被上訴人以十萬元清償系爭飼料貨款。
（三）、證人陳文華於本院調查時證稱：「當天我有在場，對於丙○○是否有說那句
        話（指丙○○說上訴人公司董事長同意以十萬元解決），我就不知道了」，
        「當時我正在與謝先生（指被上訴人）談話，我沒有注意看丙○○有無出去
        再走進來。」，依上開證詞可知，丙○○跟被上訴人說其公司董事長同意以
        十萬元解決系爭飼料貨款糾紛時，陳文華並沒有注意到丙○○是否有出去後
        ，再進來跟被上訴人說其公司董事長同意以十萬元解決系爭飼料貨款糾紛，
        是陳文華於原審之上開證詞，並不足以證明兩造就系爭貨款糾紛未達成和解
        。
四、綜上所述，兩造既達成由被上訴人以十萬元清償系爭飼料貨款之和解契約，被上
    訴人亦依和解契約給付十萬元予上訴人，則上訴人依據買賣之法律關係，請求被
    上訴人給付剩餘貨款二十一萬九千四百九十六元，及自九十年十一月五日起至清
    償日止，按年息百分之五計算之利息，自無理由，不應准許。原審依上開理由為
    上訴人敗訴之判決，並無不合，上訴意旨指摘原判決不當，求予廢棄改判，為無
    理由，應予駁回。
五、據上論結，本件上訴為無理由，依民事訴訟法第四百三十六條之一第三項、第四
    百四十九條第一項、第七十八條，判決如主文。
中　　　華　　　民　　　國　　九十一　　年　　 十一 　　月　　 十一   　日
                                    臺灣臺南地方法院民事第四庭
~B審判長法　　　官　蘇正賢
~B　　　法　　　官　張季芬
~B　　　法　　　官　楊佳祥
右正本證明與原本無異
不得上訴
中　　　華　　　民　　　國　　九十一　　年　　 十一 　　月　　 十一   　日
~B　　　法院書記官　林木村
